臺灣高雄地方法院交通事件裁定　　　 100年度交聲字第2155號
原處分機關　高雄市政府交通局
異　議　人　齊建恒
上列異議人即受處分人因違反道路交通管理處罰條例案件，對於
高雄市政府交通局中華民國100年10月31日所為高市交裁字第裁
32-Z1B019373號裁決書之處分，聲明異議，本院裁定如下：
    主  文
異議駁回。
    理  由
一、原處分意旨略以：異議人即受處分人齊建恒（下稱異議人）
    於民國（下同）100年9月16日15時22分許，駕駛車牌號碼
    865-QC號自用一般大貨車，行經國道一號北上62公里處，未
    依規定變換車道，經警舉發後，原處分機關依道路交通管理
    處罰條例第33條第1項第4款、第63條第1項第1款之規定，分
    別裁處罰鍰新臺幣（下同）4,500元，並記規點數1點等語，
    且曾因違反道路交通管理處罰條例第35條之規定記違規點數
    5點，依第68條第2項規定，應吊扣職業聯結車駕駛執照12個
    月。
二、聲明異議意旨略以：伊係於前揭時、地與他人所駕駛車輛發
    生事故致遭處分，為此聲明異議，請求撤銷原處分等語。
三、(一)按汽車行駛於高速公路、快速公路或設站管制之道路，
    不遵使用限制、禁止、行車管制及管理事項之管制規則而有
    未依規定變換車道之行為，處汽車駕駛人3,000元以上6,000
    元以下罰鍰；汽車駕駛人有道路交通管理處罰條例第33條第
    1項之情形者，除依原條款處罰鍰外，並予記違規點數1點，
    道路交通管理處罰條例第33條第1項第4款及第63條第1項第1
    款分別定有明文。次按汽車在行駛途中，不得驟然或任意
    變換車道，如欲超越前車或變換車道時，應先顯示方向燈告
    知前後車輛，並保持安全距離及間隔，方得超越或變換車道
    ，高速公路及快速公路交通管制規則第11條亦有規定。(二)領
    有汽車駕駛執照之汽車駕駛人，除駕駛聯結車、大客車、大
    貨車外之非其駕駛執照種類之車輛，違反本條例及道路交通
    安全規則之規定，應受吊扣駕駛執照情形時，無因而肇事致
    人受傷或重傷者，記違規點數五點。但一年內違規點數共達
    六點以上或再次應受吊扣駕駛執照情形者，併依原違反本條
    例應受吊扣駕駛執照處分規定，吊扣其駕駛執照，道路交通
    管理處罰條例第68條第2項定有明文。
四、本院得心證理由
  (一)異議人於前揭時、地駕駛上開汽車，與由張方所駕駛車牌號
    碼262-GY之營業大貨車號發生追撞事故，嗣後為警舉發其有
    行駛高速公路未依規定變換車道之違規，而原處分機關以異
    議人之違規事實明確，依道路交通管理處罰條例第33條第1
    項第4款及第63條第1項第1款之規定，裁處異議人罰鍰4,500
    元，並記違規點數1點等事實，為異議人所不爭執，並有內
    政部警政署國道公路警察局公警局交字第Z1B019373號舉發
    違反道路交通管理事件通知單、高雄市政府交通局高市交裁
    字第裁32  -Z1B019373號違反道路交通管理事件裁決書、內
    政部警政署國道公路警察局第一警察隊100年11月10日公警
    一交字第1000173384號函暨所附交通事故初步分析研判表、
    交通事故現場圖、當事人談話紀錄表及現場照片4張附卷可
    稽（見本院卷第9頁至第14頁、第16頁至第17頁），是上開
    事實應堪認定。
  (二)觀以上開內政部警政署國道公路警察局第一警察隊函文暨所
    附當事人談話紀錄表所載，異議人自承當日由南向北行駛在
    外側車道，於上述時、地先使用左側方向燈、隨即變換至中
    線車道，當伊車左車頭進入中線車道時，車左後車尾擦撞沿
    中線車道南往北行使直行於伊車左後方之262-GY營業大貨車
    右前車頭而肇事等語（見本院卷第12頁）；另駕駛車牌號碼
    262-GY號營業大貨車行駛於異議人車後之張方稱伊係由南往
    北行駛在中線車道行駛，右方外側車道之865-QC號大客車車
    身經過伊車一半時突然變換至伊車行駛之中線車道造成兩車
    擦撞等語（見本院卷第13頁）。以上顯見異議人當時確係由
    外側車道變換車道至中線車道，然未保持安全距離，致使後
    車未及反應，始造成上開追撞事故甚明，是異議人有行駛高
    速公路未依規定變換車道之違規事實，應可認定。
  (三)異議人雖辯稱當時係與他人車輛發生擦撞，然發生擦撞乃係
    未依規定變換車道之違規結果，且異議人遭舉發者乃係未保
    持安全距離即變換車道之違規，與是否發生事故並無任何關
    聯，是異議人此部分所辯，尚非可採。
  (四)另上揭條例第68條第2項末段規定，一年內違規點數共達6
    點以上，「併」依原違反本條例應受吊扣駕駛執照之處分規
    定，吊扣其駕駛執照。亦即前案應「吊扣駕照12個月」之處
    分，因新增之第68條第2項改以記違規點數5點而暫不執行，
    惟如一年內違規點數達6點時，該「吊扣駕照12個月」之處
    分，則應與後案合併裁處，準此，本案違反之條款雖無應受
    吊扣駕照之情形，惟依上開規定，仍應與前案合併執行吊扣
    駕駛執照12個月。本件異議人前於100年6月6日，因駕駛
    小客車酒精濃度超過規定標準，違反道路交通管理處罰條例
    第35條第1項第1款規定，經交高雄市政府交通局依同條例第
    68條第2項規定裁處記違規點數5點，並應參加道路交通安全
    講習之事實，有舉發違規通知書、高雄市政府交通局高市交
    裁字第裁32-B00000000號裁決書影本在卷可稽（見本院卷第
    20頁）。嗣後受處分人再於一年內之同年9月16日，再因行
    駛高速公路未依規定變換車道，違反同條例第33條第1項第4
    款規定，遭高雄市政府交通局裁處罰鍰新台幣4,500元，並
    記違規點數1點，並以累積記點達6點以上，併執行吊扣駕照
    12個月等情，有卷附舉發違規通知單及裁決書可證（見本院
    卷第5頁），受處分人對上開違規事實亦均未爭執。是依
    上開違規事實，受處分人前於100年10月12日，業已因違規
    行為遭記點數5點，於一年內之100年10月31日，再度為違規
    之駕駛行為，受記違規點數之處罰且所累積之點數超過6 點
    ，依道路交通管理處罰條例第68條第2項但書、第1項及第24
    條第1項第1款規定，處分機關裁處吊扣職業聯結車駕駛執照
    12個月於法即屬有據。
  (五)綜合以上，本件異議人確有如舉發違反道路交通管理事件通
    知單所載之違規事實，是原處分機關據以援引上開規定，裁
    處如上開裁決書處罰主文所示之罰鍰並記違規點數併吊扣職
    業聯結車駕駛執照12個月，並無不當，本件異議為無理由，
    應予駁回。
五、爰依道路交通事件處理辦法第18條，裁定如主文。
中    華    民    國   100    年    11    月    28    日
                  交通法庭  法  官  楊智守
以上正本證明與原本無異。
如不服本裁定應於送達後5日內向本院提出抗告狀。
中    華    民    國   100    年    11    月    28    日
                            書記官  蔡毓琦